臺灣臺北地方法院民事裁定
111年度抗字第345號
抗  告  人  立勝工業股份有限公司

兼法定代理  
人          胡馨尹  
相  對  人  董家達  


上列當事人間聲請本票裁定事件，抗告人對於民國111年5月19日
本院所為111年度司票字第6629號裁定提起抗告，本院裁定如下
：
    主  文
抗告駁回。
抗告程序費用新臺幣貳仟元由抗告人連帶負擔。
    理  由
一、相對人聲請意旨略以：相對人執有抗告人於民國110年5月21
    日所共同簽發如原裁定所示之本票1紙（下稱系爭本票），
    內載金額新臺幣（下同）200萬元，付款地未載，利息未約
    定，免除作成拒絕證書，到期日未載，詎經相對人於111年1
    月3日提示未獲付款，為此提出系爭本票，聲請裁定就上開
    金額及依法定年息計算之利息，准許強制執行等語。
二、抗告意旨略以：抗告人立勝工業股份有限公司不認識相對人
    ，兩造從未聯繫過。系爭本票簽收人為第三人楊秋雄，因公
    司受疫情影響無法如期歸還款項，對還款事宜未達成共識，
    爰提起抗告，請求廢棄原裁定等語。
三、按執票人向本票發票人行使追索權時，得聲請法院裁定後強
    制執行，票據法第123條定有明文。又本票執票人依上揭規
    定，聲請法院裁定許可對發票人強制執行係屬非訟事件，此
    項聲請之裁定及抗告法院之裁定，僅依非訟事件程序，以審
    查強制執行許可與否，並無確定實體上法律關係存否之效力
    ，如發票人就票據債務之存否有爭執時，應由發票人提起確
    認之訴，以資解決（最高法院56年台抗字第714號、57年台
    抗字第76號裁定意旨可資參照）。經查，相對人上開主張，
    業據其提出系爭本票為證，經原法院就系爭本票為形式上審
    查，認系爭本票上蓋立有「立勝工業股份有限公司」印文及
    法定代理人「胡馨尹」簽名、捺指模，並已具備本票各項應
    記載事項，合於票據法第120條第1項規定，屬有效之本票，
    乃依同法第123條裁定准許強制執行，核無不合。抗告人固
    辨稱兩造素不相識，本票簽收人為第三人楊秋雄等語，惟無
    論是否屬實，抗告人所辯內容核屬本票債權存否之實體上爭
    執，並非本件非訟程序所得審究，應由抗告人另行提起訴訟
    以資解決。從而，原法院依相對人之聲請，裁定准許系爭本
    票強制執行，於法並無違誤，抗告意旨指摘原裁定不當，求
    予廢棄，為無理由，應予駁回。
四、依非訟事件法第46條、第21條第2項、第24條第1項，民事訴
    訟法第495條之1第1項、第449條第1項、第85條第2項，裁定
    如主文。
中　　華　　民　　國　　111 　年　　7 　　月　　22　　日
                  民事第一庭    審判長法　官　賴錦華
　　　　　　　　　
　　　　　　　　　                    法  官  蘇嘉豐
　　　　　　　　　　　　　　　　　　　
　　　　　　　　　                    法  官  熊志強

以上正本係照原本作成。　　　　　　　　　　　　　　　　　
本裁定僅得以適用法規顯有錯誤為理由提起再抗告。如提起再抗
告，應於裁定送達後10日內委任律師為非訟代理人向本院提出再
抗告狀，並繳納再抗告費新臺幣1,000元。
中　　華　　民　　國　　111 　年　　7 　　月　　22　　日
                                      書記官　蔡斐雯